臺灣高雄地方法院交通事件裁定　　　　100年度交聲字第318號
原處分機關　交通部公路總局高雄區監理所
受處 分 人
即異 議 人　　葉郭水娥
上列受處分人即異議人因違反道路交通管理處罰條例案件，對於
交通部公路總局高雄區監理所民國100 年1 月24日所為之處分（
處分案號：高監自裁字第80-ZDC121680號），聲明異議，本院裁
定如下：
   主  文
異議駁回。
   理  由
一、原處分意旨略以：異議人即受處分人葉郭水娥於民國99年1
    月22日7 時42分許，駕駛車牌號碼6939－KB號自小客車行駛
    在國道1號高速公路北上316 公里處，因「行駛高速公路未
    依標線指示行車」，即欲進入交流道，未先變換至出口專用
    道依序進入，行駛其它車道至匝道跨越槽化線、雙白線插入
    連貫車陣進入交流道，經內政部警政署國道公路警察局以舉
    發違反道路交通管理事件通知單舉發，嗣經原處分機關依道
    路交通管理處罰條例第33條第1 項第13款規定，裁處罰鍰新
    臺幣（下同）3,000 元，並依同條例第63條第1 項規定記違
    規點數1點等語。
二、異議意旨略以：國道1號北上316 公里臺南交流道2 公里前
    （318 公里加300 公尺處）設有國道8 號及新市、西港2 公
    里之標誌牌，並於國道1 號北上317 公里加500 公尺起設有
    出口專用道，欲往國道8 號新市、西港須下交流道，異議人
    方進入槽化線緩衝區，不然無法進入交流道，為此聲明異議
    ，請求撤銷原處分等語。
三、道路交通管理處罰條例第87條第1 項規定：受處分人不服公
    路主管機關所為之處罰，得於接到裁決書之翌日起20日內，
    向管轄地方法院聲明異議。本件原處分機關於100 年1 月24
    日以裁決書裁處異議人上開處分，並於同日送達至異議人之
    戶籍地，由異議人之同居人即其子代收等情，有交通部公路
    總局高雄區監理所送達證書影本1 紙在卷可稽（見本院卷第
    21 頁 ），而異議人亦於同日向原處分機關聲明異議，有該
    異議狀上所蓋公路總局高雄區監理所下午收文章可憑（見本
    院卷第3 頁），自未逾前開法定期間，本件聲明異議之程序
    為合法，先予敘明。
四、依道路交通標誌標線號誌設置規則第171 條第1 項前段規定
    ：「槽化線，用以引導車輛駕駛人循指示之路線行駛，並禁
    止跨越」；次按汽車行駛於高速公路、快速公路或設站管制
    之道路，不遵使用限制、禁止、行車管制及管理事項之管制
    規則而有未依規定變換車道之行為者，處汽車駕駛人新臺幣
    （下同）3,000 元以上6,000 元以下罰鍰；汽車駕駛人有違
    反道路交通管理處罰條例第33條第1 項各款者，除依原條款
    處罰鍰外，並記違規點數1 點，道路交通管理處罰條例第33
    條第1 項第4 款及第63條第1 項第1 款亦設有明文。經查：
  (一)異議人所有之車牌號碼6939－KB號自小客車，於99年1 月22
    日7 時42分許，行經國道1 號高速公路北上316 公里處，於
    行近匝道口並欲進入交流道時，右側車輪確實有跨越上開匝
    道口之Ｙ型槽化線靠尖端部分等情，有其時之採證照片2 張
    在卷可考（見本院卷第7 頁），異議人違規未依標線指示行
    車之情事，甚屬明確。
  (二)異議人雖稱欲往國道8 號新市、西港須下交流道，故進入槽
    化線緩衝區，不然無法進入交流道，以此為異議理由，惟查
    ，汽車駛離高速公路主線車道擬進入交流道時，應先駛入外
    側車道，再循減速車道逐漸降低速率行駛之，此為高速公路
    及快速公路交通管制規則第18條所明定，且高速公路於各入
    出口匝道均劃有槽化線，藉以區○○○○道與匝道之往來車
    流，以免駕駛人相互爭道而發生壅塞情形，自不得任意跨越
    行駛，此亦為一般行駛於高速公路之汽車駕駛人所當知悉，
    汽車駕駛人欲進入匝道、駛離高速公路時，自應提前變換車
    道，而不得於接近出口處始強行變換車道，以免致本人及其
    他用路人於危險。
  (三)本件違規地點國道1 號北向316 公里臺南系統交流道2 公里
    前（於318 公里加300 公尺處），已設置國道8 號（梅花8
    圖示）及新市、西港2 公里之標誌牌，並在國道1 號北向31
    7 公里加500 公尺起設有出口專用道，欲往國道8 號、新市
    、西港之車輛，應先行變換到出口專用道後依序駛離，業經
    內政部警政署國道公路警察局第四警察隊於99年3 月18日以
    公警四交字第0990470519號函復原處分機關詳實說明（見本
    院卷第9 頁），上情復經異議人引為異議之事實基礎，足見
    異議人駕駛上開車輛於見國道8號之標誌牌後，欲自臺南交
    流道駛離高速公路，尚有充裕之距離供其減速慢行自中間車
    道預先行駛至外側車道，循序匯入減速車道後再進入匝道，
    自無異議人所指必須進入槽化線緩衝區，方能進入交流道之
    情事，對此，依據本件採證照片所示，其他車輛於同時、地
    之高速公路，均能順利自主車道切換至匝道且未跨越該槽化
    線，更證其情，異議人所持論據，不足採認。
五、綜上所述，異議人確有於前揭時地駕駛上開自小客車於高速
    公路未依標線指示行車之違規行為。原處分機關引用道路交
    通管理處罰條例第33條第1 項第13款規定，裁處罰鍰3,000
    元，並依同條例第63條第1 項規定記違規點數1 點，依法並
    無不當，本件異議人之異議為無理由，應予駁回。
據上論斷，應依道路交通事件處理辦法第18條，裁定如主文。
中    華    民    國  100     年    5     月    19    日
                  交通法庭      法  官  高瑞聰
以上正本證明與原本無異。
如不服本裁定，應於收受送達後5 日內向本院提出抗告狀。
中    華    民    國   100    年    5     月    24    日
                                書記官  林修弘